Minutes et répertoires du notaire Jacques II CHARLES, 14 août 1635 - 29 mai 1640 (étude XVIII)
Archives nationales
- Minutes de Jacques II CHARLES, 5 avril 1590 - 14 avril 1652; MC/ET/XVIII/194 - MC/ET/XVIII/262
  - Brevets. 1636 - 1640, MC/ET/XVIII/262; Document détérioré.
    - Obligation par Gabriel Pinson, maçon, demeurant à Ivry-sur-Seine, à Pierre Datelin, de la somme de 54 livres pour prêt d'argent., 17 janvier 1634; MC/ET/XVIII/262
    - RINSON (Gabriel) maçon, demeurant à Jouy-sur-Seine § Obligation par .., 17 janvier 1634; MC/ET/XVIII/262
      obligation; Rinson, Gabriel
    - IMPRIMEUR POMMERAY (Antoine) demeurant au Mont Saint-Hillaire § Obligation (sur parchemin), 3 juin 1634; MC/ET/XVIII/262
      obligation; Pommeray, Antoine
    - BAICQUERET (Charles) Libraire, demeurant rue Saint-Jean de Latran § Obligation (sur parchemin), 3 juin 1634; MC/ET/XVIII/262
      obligation; Baicqueret, Charles
    - Obligation par Jean-François Gruchet, maître joueur de luth, demeurant au pavé de la place Maubert, à Antoinette de Reffante, veuve de Guillaume Porlier, marchand, bourgeois de Paris, demeurant place Maubert, d'une somme de 71 livres pour ses logement et nourriture en la maison de ladite veuve., 5 juillet 1635; MC/ET/XVIII/262
      Documents du Minutier central concernant l'histoire de la musique (1600-1650), par Madeleine Jurgens, tome II [études XI à XX, 1900 actes], Paris, Archives nationales, 1974, p. 473 (instrument de recherche imprimé dématérialisé, certaines notices sont plus détaillées dans la version intégrale accessible en ligne par la rubrique 'Autres instruments de recherche', voir contexte dans le Plan d’orientation général - Notaires de Paris, guides thématiques du Minutier).
      Gruchet, Jean-François
    - JULIAN (Louis) marchand libraire, demeurant rue Saint Jacques § Obligation à Louis JULIAN, 26 août 1635; MC/ET/XVIII/262
      obligation; Julian, Louis
    - BOULLIER (Pierre) brodeur, demeurant rue de Grenelle § Obligation, 25 octobre 1635; MC/ET/XVIII/262
      obligation; Boullier, Pierre
    - BOULLIER (Antoine) maître brodeur, demeurant rue du fbg Saint Germain § Obligation, 28 octobre 1635; MC/ET/XVIII/262
      obligation; Boullier, Antoine
    - COUVERTURIER LELONG Jean, demeurant rue Gracieuse § Obligation, 23 décembre 1635; MC/ET/XVIII/262
      obligation; Lelong, Jean
    - COUVERTURIER BAULT François, demeurant à Paris § Obligation, 23 décembre 1635; MC/ET/XVIII/262
      obligation; Bault, François
    - SAUTRAY (Thomas) Fondeur en terres et sables, demeurant rue Saint-Sauveur § Obligation, 13 mars 1636; MC/ET/XVIII/262
      obligation; Sautray, Thomas
    - GANTIER et parfumeur (maître) GADBLÉ (Jean) demeurant faubourg Saint-Germain, proche Le Laboureur § Obligation, 5 avril 1636; MC/ET/XVIII/262
      obligation; Gadblé, Jean
    - COUVREUR DE MAISONS JANET Claude § Obligation, 10 avril 1636; MC/ET/XVIII/262
      obligation; Janet, Claude
    - MAÇON ROSSIGNOL Jean demeurant rue Traversine § Obligation, 10 avril 1636; MC/ET/XVIII/262
      obligation; Rossignol, Jean
    - POTERIE terre à LASSERE (Jean) marchand de. .. demeurant rue du Petit Moine § Obligation, 15 avril 1636; MC/ET/XVIII/262
      obligation; Lassere, Jean; potier
    - CHIRURGIEN DARFEUILHE (Léonard) demeurant à Saint-Léonard-en-Limousin § Obligation, 5 juillet 1636; MC/ET/XVIII/262
      obligation; Saint-Léonard-de-Noblat (Haute-Vienne); Darfeuilhe, Léonard
    - JOLLY (Jacques) fourbisseur d'épées, demeurant rue Neuve Saint Louis § Obligation par... à Charles CHOUART, 9 septembre 1636; MC/ET/XVIII/262
      obligation; Jolly, Jacques; Chouart, Charles
    - CHIRURGIEN LE MAISTRE (Charles) demeurant rue Mouffetard § Obligation, 10 septembre 1636; MC/ET/XVIII/262
      obligation; Le Maistre, Charles
    - LIBRAIRE marchand NIVER (Guillaume) demeurant rue des Carmes § Obligation, 13 octobre 1636; MC/ET/XVIII/262
      obligation; Niver, Guillaume
    - PERIER (Michel) marchand libraire, demeurant grande rue, faubourg Saint Germain des Près § Obligation par .. à Mathurin HÉNAULT, 4 novembre 1636; MC/ET/XVIII/262
      obligation; Perier, Michel; Hénault, Mathurin
    - MAIAR (Jean) maçon, demeurant à Gentilly § Obligation par .. à Benigne CHARLES couvreur de maison, 21 janvier 1637; MC/ET/XVIII/262
      obligation; Maiar, Jean; Charles, Bénigne
    - CARRIER marchand CAVRÉ (Jean) demeurant rue Jean Mole § Obligation, 23 février 1637; MC/ET/XVIII/262
      obligation; Cavré, Jean
    - BERTRAND (Antoine) marchand de bois, demeurant rue de la Bûcherie § Obligation à Antoine BERTRAND par Remy ARNOUL et Olivier FLEUVAN, maîtres charpentiers, 29 avril 1637; MC/ET/XVIII/262
      obligation; Bertrand, Antoine; Arnoul, Rémy; Fleuvan, Olivier
    - ST JEAN L'EVANGELISTE (paroisse) fondée ds le Coll. du Card. Lemoyne § mention de paroisse Saint-JEAN L'EVANGELISTE ds une transaction, 10 août 1637; MC/ET/XVIII/262
      accord; St Jean l'Evangeliste, paroisse
    - LEGER (Pierre) maître menuisier, demeurant au parvis Notre Dame § Obligation, 12 novembre 1637; MC/ET/XVIII/262
      obligation; Léger, Pierre
    - MENUISIER maître LEGER Pierre demeurant au Paris Notre Dame § Obligation, 12 novembre 1637; MC/ET/XVIII/262
      obligation; Leger, Pierre
    - LIBRAIRE DELATTE (Eustache) + demeurant proche le Puits Certain § Obligation par sa veuve, 5 décembre 1637; MC/ET/XVIII/262
      obligation; Delatte, Eustache
    - § Obligation de Pierre TROTTEBAS, compagnon POTIER d'ETAIN, demeurant rue de Lourcine., 8 janvier 1638; MC/ET/XVIII/262
      obligation; Trottebas, Pierre; potier
    - § Obligation d'Étienne PHILIPPE, compagnon MAÇON., 8 janvier 1638; MC/ET/XVIII/262
      obligation; Philippe, Étienne
    - § Obligation d'Antoine BAILLY, marchand de CUIRS, demeurant rue Mouffetard à l'enseigne de l'Image Saint Nicolas., 4 février 1638; MC/ET/XVIII/262
      obligation; Bailly, Antoine
    - § Obligation par François TARGA, marchand imprimeur., 7 février 1638; MC/ET/XVIII/262
      obligation; Targa, François
    - § Obligation par Pierre TARGA, marchand imprimeur., 7 février 1638; MC/ET/XVIII/262
      obligation; Targa, Pierre
    - § Obligation de Adrian BOUTONNIER, compagnon fondeur de lettres, demeurant au marché Saint-Hilaire, à Gilles PREVOST, marchand libraire relieur de livres., 27 février 1638; MC/ET/XVIII/262
      obligation; Boutonnier, Adrian
    - BEURRÉ (Jean) imprimeur, demeurant au carrefour Sainte-Geneviève à l'enseigne de la Talmouse § Obligation, 23 mars 1638; MC/ET/XVIII/262
      obligation; Beurré, Jean
    - COCHON (Gilbert) Imprimeur, demeurant au carrefour Sainte-Geneviève § Obligation, 23 mars 1638; MC/ET/XVIII/262
      obligation; Cochon, Gilbert
    - MÉGISSIER marchand GROUX (Michel) demeurant rue de Lourcine § Obligation, 26 mars 1638; MC/ET/XVIII/262
      obligation; Groux, Michel
    - § Obligation par Jacques Gouelle, dit La Garenne, marchand de vins, bourgeois de Paris, demeurant sur le quai de la Tournelle, à Pierre Houtteville, joueur d'instruments, demeurant rue Saint-Germain-l'Auxerrois, de la somme de 400 livres pour vente de vin blanc et clairet., 6 avril 1638; MC/ET/XVIII/262
      Documents du Minutier central concernant l'histoire de la musique (1600-1650), par Madeleine Jurgens, tome II [études XI à XX, 1900 actes], Paris, Archives nationales, 1974, p. 574 (instrument de recherche imprimé dématérialisé, certaines notices sont plus détaillées dans la version intégrale accessible en ligne par la rubrique 'Autres instruments de recherche', voir contexte dans le Plan d’orientation général - Notaires de Paris, guides thématiques du Minutier).
    - § Promesse par Jacques Gouelle à Pierre Houtteville de l'indemniser de toute complication pouvant arriver du fait du bail à loyer à eux fait d'une maison, sur le quai de la Tournelle, par le sieur Bonnet, marchand de bois., 6 avril 1638; MC/ET/XVIII/262
    - MÉGISSIER (marchand) LEMOLLIER (Elie) demeurant rue de Lourcines § Obligation, 10 avril 1638; MC/ET/XVIII/262
      obligation; Lemollier, Elie
    - Jean LE COQ, écrivain juré, demeurant rue Quincampoix § Obligation, 24 avril 1638; MC/ET/XVIII/262
      obligation; Le Coq, Jean
    - § Obligation par Julien MASSON, maître tapissier neutré, couverturier, demeurant rue de la Clef à l'enseigne de la Clef., 18 mai 1638; MC/ET/XVIII/262
      obligation; Masson, Julien
    - Noël DUPUIS, ouvrier en BAS de SOIE, demeurant rue Mouffetard § Obligation, 2 juin 1638; MC/ET/XVIII/262
      obligation; Dupuis, Noël
    - Gilles GRIMAUT, marchand de BAS de SOIE, demeurant rue Mouffetard § Obligation, 2 juin 1638; MC/ET/XVIII/262
      obligation; Grimaut, Gilles
    - § Entrée en service de Charles Mallet, joueur de figures et artifices, demeurant rue du Mûrier, de ce jour jusqu'à la Saint-Rémi 1639, chez Pierre Datelin, joueur d'instruments, figures et artifices, demeurant même rue, qui promet de lui enseigner sa vacation, de le nourrir, de lui fournir feu, lit, hôtel, lumière, de lui faire blanchir son linge, moyennant 30 livres qui seront versées à Mallet au fur et à mesure de ses nécessités. [À la suite: quittances de la main de Charles Mallet. - Sans date. Reçu 10 livres. - Sans date. Reçu de 92 sols dont 40 sols pour une paire de souliers et 22 sols pour une chemise. - 1639, 5 février. Reçu de 128 sols dont 60 sols pour souliers et 13 sols pour Barbe Villevaudet. - Sans date. Reçu de 39 sols dont 25 sols pour une pièce d'étamine, 12 sols pour raccommodage d'une paire de souliers et 2 sols pour des clous.], 30 août 1638 - 5 février 1639; MC/ET/XVIII/262
      À la suite: quittances de la main de Charles Mallet.
      Sans date. Reçu 10 livres.
      Sans date. Reçu de 92 sols dont 40 sols pour une paire de souliers et 22 sols pour une chemise.
      1639, 5 février. Reçu de 128 sols dont 60 sols pour souliers et 13 sols pour Barbe Villevaudet.
      Sans date. Reçu de 39 sols dont 25 sols pour une pièce d'étamine, 12 sols pour raccommodage d'une paire de souliers et 2 sols pour des clous.
      Documents du Minutier central concernant l'histoire de la musique (1600-1650), par Madeleine Jurgens, tome II [études XI à XX, 1900 actes], Paris, Archives nationales, 1974, p. 347 (instrument de recherche imprimé dématérialisé, certaines notices sont plus détaillées dans la version intégrale accessible en ligne par la rubrique 'Autres instruments de recherche', voir contexte dans le Plan d’orientation général - Notaires de Paris, guides thématiques du Minutier).
    - LE CLERC (Louis) maître brodeur-chasublier, demeurant rue de la Coutellerie § Obligation, 1er septembre 1638; MC/ET/XVIII/262
      obligation; Le Clerc, Louis
    - LIBRAIRE marchand DUVAL (Laurent) demeurant rue Neuve Sainte-Geneviève § Obligation, 13 septembre 1638; MC/ET/XVIII/262
      obligation; Duval, Laurent
    - IMPRIMEUR (compagnon) NÉGOT (Jean-Baptiste) demeurant rue d'Ecosse § Obligation, 5 octobre 1638; MC/ET/XVIII/262
      obligation; Négot, Jean-Baptiste
    - GUYON (M.) maçon, demeurant rue Mouffetard § Obligation, 19 décembre 1638; MC/ET/XVIII/262
      obligation; Guyon, M.
    - CHARPENTIER LEFEBVRE (Jean) § Obligation, 19 décembre 1638; MC/ET/XVIII/262
      obligation; Lefebvre, Jean
    - POURPOINTIER DIMANCHE (Jacob) § Obligation, 1er janvier 1639; MC/ET/XVIII/262
      obligation; Dimanche, Jacob
    - MÉGISSIER maître GUYENET (Jean) demeurant fbg Saint Marcel § Obligation, 4 janvier 1639; MC/ET/XVIII/262
      obligation; Guyenet, Jean
    - MÉGISSIER maître RAFFARD (Pierre) demeurant rue de Lourcines § Obligation, 4 janvier 1639; MC/ET/XVIII/262
      obligation; Raffard, Pierre
    - LÉGER (Pierre) maître menuisier, demeurant au Parvis de Notre Dame § Obligation par..., 1er février 1639; MC/ET/XVIII/262
    - COUVERTURIER maître, MASSON Julien § Obligation, 5 février 1639; MC/ET/XVIII/262
    - SERGENT à verge au Châtelet JOUANNE § Obligation, 3 mai 1639; MC/ET/XVIII/262
      obligation
    - GODECHAL (Louis) chirurgien O/re/ du roi et du cardinal de La Rochefoucault demeurant dans l'enclos Sainte-Geneviève § Obligation par Louis GODECHAL à Jacques FORTIER, 5 mai 1639; MC/ET/XVIII/262
    - MAÇON compagnon DU BUYE Joseph § Obligation, 16 juillet 1639; MC/ET/XVIII/262
      obligation; Du Bute, Joseph
    - MÉGISSIER BINET (Pierre) demeurant sur le Pont-aux-Tripes § Obligation, 1er août 1639; MC/ET/XVIII/262
      obligation; Binet, Pierre
    - COUTURIÈRE (maîtresse) LEPAGE (Marie) demeurant rue de la Clef veuve de Julien MASSON § Obligation, 28 août 1639; MC/ET/XVIII/262
      obligation; Lepage, Marie
    - CARRIER (compagnon) MORICE (Nicolas) demeurant à la butte de Clouvart, fbg Saint-Marcel § Obligation, décembre 1639; MC/ET/XVIII/262
      obligation; Morice, Nicolas
    - DRAPS d'or et d'argent ouvrier en. .. BRUNET (Jean) demeurant rue Mouffetard § Obligation, 23 janvier 1640; MC/ET/XVIII/262
      obligation; Brunet, Jean
    - MAÇON LAMOTTE Louis demeurant rue Saint Victor § Obligation, 1er janvier 1642; MC/ET/XVIII/262
      obligation; Lamotte, Louis
- Répertoire(s) de Jacques II CHARLES, 1581 - 1794; MC/RE/XVIII/5 - MC/RE/XVIII/24/A
  - Répertoire. 1624, 1er janvier - 1649, décembre, 1er janvier 1624 - décembre 1649; MC/RE/XVIII/5
    Répertoire des notaires Jacques I Charles (1er janvier 1624-27 avril 1630), Jean II Charles (27 avril 1630-13 août 1635), JacquesII Charles (14 août 1635-2 mai 1640), Christophe Chalon (5 juillet 1640-décembre 1649)..
    Informations concernant le classement et la cotation:
    Le niveau inférieur de description, quand il existe, correspond aux mentions d'actes contenues dans le répertoire. Parmi celles-ci, certaines peuvent y être décrites, de manière plus ou moins détaillée. Pour consulter l'acte proprement dit, il convient de rechercher la cote au niveau des articles (registre ou liasse) des minutes du notaire (cote de type 'MC/ET').
  - Etat sommaire des archives de l'étude. 1581 - 1794, MC/RE/XVIII/24/A
    État du 'chartrier': état des répertoires, des liasses et des dossiers de clients de l'étude depuis 1581, pour les notaires Jean I Charles, Jacques II Charles, Christophe Chalon, Louis Henri Vincent, Antoine Bobusse, Etienne Regnault, Jacques Miller, Jean Nicolas Giard, Nicolas Cartier, Jean Le Chanteur, daté d'après 1794, début d'exercice de Gauldrée-Boileau.
    Ancienne(s) cote(s):
    RE/XVIII/24